臺灣士林地方法院交通事件裁定　　　　99年度交聲字第1103號
原處分機關　臺北市交通事件裁決所
異　議　人
即受處分人　洪振齊
上列異議人即受處分人因違反道路交通管理處罰條例案件，對於
臺北市交通事件裁決所於中華民國99年8 月26日所為之裁決（原
處分案號：北市裁申字第裁22-Z00000000、22-Z00000000號），
聲明異議，本院裁定如下：
    主  文
原處分均撤銷。
洪振齊均不罰。
    理  由
一、按法院受理交通事件，準用刑事訴訟法之規定，道路交通管
    理處罰條例第89條前段定有明文，是刑事訴訟法第154 條關
    於「犯罪事實應依證據認定之，無證據不得認定其犯罪事實
    」規定及最高法院40年台上字第86號判例所揭示「事實之認
    定，應憑證據，如未能發現相當證據，或證據不足以證明，
    自不能以推測或擬制之方法，為裁判基礎。」之旨，於法院
    審理行為人違反道路交通管理處罰條例案件時，當有其適用
    ，又法院於審理行為人違反道路交通管理處罰條例案件，當
    踐行完畢調查證據之程序後，為事實之認定時，如就原處分
    機關所認定之行為人違規事實仍有合理之訴訟上懷疑，而無
    法百分之百確信行為人確有該當於道路交通管理處罰條例各
    該處罰條文之構成要件事實時，即應依訴訟上對待證事實「
    倘有懷疑，則從被告之利益作解釋」之證據法則，作對受處
    分人有利之認定。
二、次按行車速度，依速限標誌或標線之規定，道路交通安全規
    則第93條定有明文；又汽車駕駛人之行車速度，超過規定之
    最高時速60公里以上者，處新臺幣（下同）6000元以上2400
    0 元以下罰鍰，並當場禁止其駕駛；汽車駕駛人有第1 項第
    1 款、第2 款或前項行為者，並吊扣該汽車牌照三個月；汽
    車駕駛人違反第1 項、第3 項規定者，應接受道路交通安全
    講習，道路交通管理處罰條例第43條第1 項第2 款、第4 項
    、第5 項亦有明文。
三、原處分意旨略以：異議人即受處分人洪振齊駕駛車牌號碼69
    90-YG 號自用一般小客車，於民國99年6 月9 日16時50分許
    ，行經國道一號公路南下111.7 公里處，經內政部警政署國
    道公路警察局第二警察隊（下稱原舉發機關）執勤員警舉發
    「行車速度，超過規定之最高時速60公里以上未滿80公里」
    、「駕駛人行車速度超過規定之最高時速60公里以上（處車
    主）」之違規，嗣受處分人於應到案日期前到案陳述意見，
    經原處分機關函詢原舉發機關後，仍認有違規事實，爰依道
    路交通管理處罰條例第43條第1 項第2 款及第43條第4 項規
    定，處罰鍰8,000 元，並依同條例第63條規定記違規點數3
    點，依同條例第24條第1 項規定施以道路交通安全講習及吊
    扣汽車牌照3個月。
四、聲明異議意旨略以：異議人斯時係以定速功能駕車，設定之
    速度為時速100 公里，絕無超速行為，若確以時速161 公里
    之高速行駛，當無法在如此短的距離內停下車輛受檢，且事
    發當時，前後都有其他車輛，本件應係員警誤判所致，故依
    法聲明異議，請求撤銷原處分等語。
五、經查，證人即負責攔停受處分人車輛及舉發本件違規之原舉
    發機關警員羅光全雖到庭證稱：係以雷射槍測得受處分人所
    駕駛車輛有超速之情形，且該雷射槍是針對單一車輛使用，
    其他車輛行駛不會影響雷射槍之操作，惟亦坦承：該雷射槍
    並無照相功能，且當時受處分人係行駛於中線，外側車道則
    是一部大貨車，伊測到超速之後，出示指揮旗在路肩攔停，
    再上車追了一小段路，受處分人始行停車等語，另證人即負
    責在警車內開警示燈之原舉發機關警員潘珮婷則證稱：斯時
    該處之車流量正常等語，有本院99年10月19日訊問筆錄存卷
    可參，足見事發當時行經該路段之車輛，並非僅受處分人所
    駕駛之自用小客車而已，則受處分人辯稱事發當時前後都有
    車輛等語，即非無稽。又經本院勘驗查獲現場之錄音光碟，
    由勘驗結果可知，證人羅光全固曾出示雷射槍上之測速結果
    予受處分人確認，惟該雷射槍畫面上並未顯示遭測速之對象
    為何，僅證人羅光全一再表示：我很確定是你、雷射槍當然
    不可能打錯人等語，有本院100 年2 月22日勘驗筆錄在卷可
    證，是本案既乏照片等相關事證足以確認雷射槍測速對象確
    係受處分人駕駛之車輛，且該路段之速限係時速100 公里，
    在如此高速又有其他車輛在相鄰車道行駛，兼之證人羅光全
    係於測得超速之情後，始駕駛警用車輛上前攔停之情形下，
    證人羅光全員警所測得之時速是否確為受處分人所駕駛車輛
    當時之車速，尚非無疑。此外，復查無其他積極證據足認受
    處分人確有原處分機關所指之違規事實，揆諸前揭說明，自
    應作對受處分人有利之認定。
五、綜上所述，原處分機關對受處分人所為上開裁決，既難認為
    允當，自應認受處分人之異議為有理由，應由本院將原處分
    撤銷，諭知受處分人不罰，以資適法。
據上論斷，應依道路交通事件處理辦法第19條前段，裁定如主文
。
中    華    民    國   100    年    5     月    31    日
                        交通法庭法  官  蘇怡文
以上正本證明與原本無異。
如不服本裁定應於送達後5日內向本院提出抗告狀。
                                書記官  朱俶伶
中    華    民    國   100    年    5     月    31    日